臺灣高雄地方法院刑事判決　　　　　　　96年度易字第3102號
公　訴　人　臺灣高雄地方法院檢察署檢察官
被　　　告　乙○○
上列被告因詐欺案件，經檢察官提起公訴（96年度偵字第23290
號），被告於準備程序中就被訴事實為有罪之陳述，經本院告知
簡式審判程序之旨，並聽取被告與公訴人之意見後，本院合議庭
裁定由受命法官獨任進行簡式審判程序，判決如下：
    主  文
乙○○意圖為自己不法之所有，以不正方法由自動付款設備取得
他人之物，處有期徒刑參月，減為有期徒刑壹月又拾伍日；又意
圖為自己不法之所有，以不正方法由自動付款設備取得他人之物
，處有期徒刑參月，減為有期徒刑壹月又拾伍日；又意圖為自己
不法之所有，以不正方法由自動付款設備取得他人之物，處有期
徒刑參月。應執行有期徒刑伍月，如易科罰金，以新臺幣壹仟元
折算壹日。
    事  實
一、乙○○係空軍第11修護補給大隊補給中隊油料分隊中士，於
    民國95年12月間某日，同隊上士甲○○囑託乙○○為甲○○
    提款，因而交付甲○○所有之土地銀行岡山分行帳號000000
    000000號提款卡並告知乙○○其提款卡密碼，乙○○即先記
    下甲○○上開密碼後再歸還甲○○之前揭提款卡，而於96年
    3 月16日前某日伺機竊取甲○○前揭提款卡（竊盜部分另由
    國防部南部地方軍事法院以96年度訴字第224 號判處有期徒
    刑6月確定），而意圖為自己不法之所有，為下列犯行：
  (一)於96年3 月16日晚間某時，前往址設高雄縣鳳山市○○○路
    168 號之臺灣銀行五甲分行，自該分行之自動提款機設備，
    接續3 次插入上開提款卡，輸入提款密碼及提款金額，以此
    不正之方法詐領得款共計新臺幣（下同）38,812元。
  (二)於96年4 月6 日晚間某時許，前往臺灣銀行五甲分行上址，
    以相同之不正方法接續提款，詐領得款共計38,000元。
  (三)於96年5 月4 日（起訴書誤載為5 月3 日，併予更正）晚間
    某時許，前往址設高雄縣鳳山市○○○路164 號之合作金庫
    商業銀行五甲分行，以相同之不正方法接續提款，詐領得款
    共計38,000元。乙○○於得手後，分別於96年3 月17日、96
    年4 月16日、96年5 月5 日將所詐領之現金存入其所有之中
    華郵政股份有限公司鳳山新甲郵局帳號00000000000000000
    號帳戶內。嗣甲○○於96年5 月7 日查覺有異，報告空軍第
    11修護補給大隊偵悉上情。
二、案經國防部南部地方軍事法院檢察署移轉臺灣高雄地方法院
    檢察署檢察官偵查起訴。
    理  由
一、訊據被告乙○○對於上開犯行坦承不諱，並有證人即被害人
    甲○○於國防部南部軍事法庭檢察署與偵查中之陳述可佐，
    復有甲○○收取被告歸還114,812 元之領據1 張、被告鳳山
    新甲郵局往來明細資料影本、甲○○土地銀行往來明細資料
    、被告與甲○○96年8 月30日之和解書各1 份在卷可稽，足
    見被告上開任意性自白與事實相符，被告犯行得以認定，本
    件事證明確，應依法論罪科刑。
二、按刑法第339 條之2 所謂「自動付款設備」係指藉由電子控
    制系統設置預定之功能，而由機械本身提供轉帳、領取現金
    等相關金融服務之設備，只須符合特定操作程序、且輸入之
    帳號密碼均屬相符，即可在該帳戶存款餘額額度內從事提款
    、轉帳或其他金融交易。又同條所稱「不正方法」包括一切
    非以合法、正確方式操作自動付款設備之行為，故無權使用
    他人資料者亦屬之。被告未經授權，擅自輸入被害人甲○○
    之提款卡密碼，使該自動付款設備誤認其係有正當權源持卡
    人而得以領取現金，是核被告所為，係犯刑法第339 條之2
    第1 項意圖為自己不法之所有，以不正方法由自動付款設備
    取得他人之物罪。被告於96年3 月16日、96年4 月6 日、96
    年5 月4 日，均於一日內提款3 次，該同日內之3 次提款行
    為係於密切接近之時間及同地實施，侵害同一之法益，各行
    為之獨立性極為薄弱，依一般社會健全觀念，在時間差距上
    ，難以強行分開，應屬數個舉動之接續施行，合為包括之一
    行為予以評價，屬接續犯；而被告分別於96年3 月16日、同
    年4 月6 日、同年5 月4 日犯上開之罪，該3 日之犯罪係基
    於各別之犯意，行為互殊，應與分論併罰。爰審酌被告因前
    開竊取被害人甲○○之提款卡經國防部南部地方軍事法院判
    處有期徒刑6 月確定外，並無前科，此有臺灣高等法院被告
    前案紀錄表、臺灣高等法院前案案件異動查證作業結果可稽
    ，而事後亦將所詐得之金錢如數歸還被害人，並與被害人達
    成和解，此有其與被害人甲○○之和解書附卷可佐，且犯後
    坦承犯行，態度良好等一切情狀，量處如主文之刑。而被告
    於96年3 月16日、96年4 月6 日之詐欺犯行，因在96年4 月
    24日之前，所犯之罪核與該條例第2 條第1 項之規定相符，
    復無同條例第3 條限制減刑之除外情形，爰依該條例第2條
    第1 項第3 款規定，減其上開宣告刑期二分之一，與其96年
    5 月4 日所為不得減刑之犯行，合併定應執行刑，並諭知易
    科罰金之折算標準，以勵自新。
據上論斷，應依刑事訴訟法第273 條之1 第1 項、第284 條之1
、第299 條第1 項前段，刑法第339 條之2 第1 項、第51條第5
款、第41條第1 項前段、第2 項，刑法施行法第1 條之1 ，中華
民國九十六年罪犯減刑條例第2 條第1 項第3 款、第7 條，判決
如主文。
本案經檢察官丙○○到庭執行職務。
中　　華　　民　　國　　96　　年　　11　　月　　13　　日
                  刑事第三庭    法　官  蔡書瑜
以上正本證明與原本無異。
如不服本判決應於收受本判決後10日內向本院提出上訴書狀，並
應敘述具體理由，如未敘述上訴理由者，應於上訴期間屆滿後20
日內補提理由書狀於本院（均須按他造當事人之人數附繕本）「
切勿逕送上級法院」。
中　　華　　民　　國　　96　　年　　11　　月　　13　　日
　　　　　　　　　　　　　　　  書記官  邱靜銘
附錄法條：
刑法第339條之2第1項：
（違法由自動付款設備取得他人之物之處罰）
意圖為自己或第三人不法之所有，以不正方法由自動付款設備取
得他人之物者，處3 年以下有期徒刑、拘役或1 萬元以下罰金。
以前項方法得財產上不法之利益或使第三人得之者，亦同。
